【裁判字號】    92,交聲,852
【裁判日期】    920605
【裁判案由】    交管條例聲異
【裁判全文】
臺灣板橋地方法院刑事裁定                        九十二年度交聲字第八五二號
    原處分機關  交通部公路總局臺北區監理所
    異  議  人
    即受處分人  甲○○
右列受處分人因違反道路交通管理處罰條例案件，對交通部公路局台北區監理所九十
二年三月二十七日北監六字第裁四○－ＡＢＷ九二三三九四號處分，聲明異議，本院
裁定如左：
    主  文
異議駁回。
    理  由
一、異議意旨略以：異議人即受處分人甲○○於民國（下同）九十一年十一月十一日
    二十二時十三分許，駕駛車牌號碼五Ｎ─０六五號營業用小客車，途經臺北市○
    ○○路、仁愛路口，遭自用小客車從右側超車產生碰撞，當即下車檢視並欲作記
    號，員警前來處理時竟開紅單，異議人隨即說明當時已屬夜晚並未影響交通，但
    警員答覆雙方都要開單，且要雙方等候通知，至九十二年三月二十七日收到北區
    監理裁以最高罰款，實難令人心服，因此異議云云。
二、按汽車駕駛人駕駛汽車肇事，無人受傷或死亡且車輛尚能行駛，而不儘速將車輛
    位置標繪移置路邊，致妨礙交通者，處新臺幣（下同）六百元以上一千八百元以
    下罰鍰，道路交通管理處罰條例第六十二條第二項定有明文。又本條文於八十五
    年十二月三十一日修正時，係由七十五年五月二十一日公佈施行之道路交通管理
    處罰條例第四十四條第八款「駕駛汽車發生輕微肇事，不將車輛移置路邊，妨礙
    交通者。」移列而來，其立法理由係為防止行進車輛發生輕微碰撞，駕駛人不將
    車輛移至路邊，致道路交通混亂，此有立法院公報第七十五卷第三十八期、第九
    十一卷第四十期，該條文修正增訂與修正移列之相關立法討論院會記錄在卷足考
    ，可知此一規定係以防止交通受阻為其規範目的，並不以已導致妨礙交通之結果
    為必要，其不儘速移置之行為有導致妨礙交通之虞即足構成，合先敘明。
三、經查：異議人於右揭時、地與他人自小客車輕微碰撞，僅右後視鏡有擦痕，並無
    人傷亡，車輛亦能行走，卻將車停放在交通往來頻繁之台北市○○○路上，未儘
    速將車輛移置路邊之事實，有道路交通事故調查報告表二紙、照片五幀在卷足稽
    ，並有舉發違反道路稽通管理事件通知單在卷可稽，異議人空言辯稱並未妨礙交
    通云云，與立法規範目的不符，尚不足採。原處分機關依道路交通管理處罰條例
    第六十二條第二項規定，裁處其罰鍰新臺幣一千八百元，於法並無違誤或不當，
    本件聲明異議，為無理由，應予駁回。
據上論斷，依道路交通案件處理辦法第十九條，裁定如主文。
中      華      民      國    九十二    年      六      月      五      日
                                       臺灣板橋地方法院交通法庭
                                           法  官  蕭  一  弘
右正本證明與原本無異
如不服本裁定應於送達後五日內向本院提出抗告狀
                                           書記官  郭  玉  芬
中      華      民      國    九十二    年      六      月      五      日


司法院資訊處製作；財團法人民間司法改革基金會備份。
